臺灣新北地方法院板橋簡易庭小額民事判決
111年度板小字第1004號
原      告  馨琳揚企管顧問有限公司


法定代理人  唐明良  


訴訟代理人  黃致維  

            莊雪君  
被      告  范家瑞  
上列當事人間請求給付電信費事件，本院於民國111年4月19日言
詞辯論終結，判決如下：
    主      文
被告應給付原告新臺幣5,277元。
訴訟費用新臺幣1,000元由被告負擔。
本判決得假執行。
    理由要領
一、原告主張被告於民國101年12月13日向訴外人亞太電信股份
    有限公司(下稱亞太電信)申請租用門號0000000000號行動電
    話，詎被告未依約繳款，迄今尚積欠專案補貼款新臺幣（下
    同）5,277元未清償，亞太電信嗣於109年9月11日將上開債
    權讓與原告等事實，業據其提出行動電話服務申請書、月租
    費半價同意書、電信服務費收據、專案補償款繳款單、債權
    讓與證明書為證，核認無訛，且為被告所不爭執，堪信屬實
    。
二、按當事人得約定債務人於債務不履行時，應支付違約金；又
    違約金除當事人另有訂定外，視為因不履行而生損害之賠償
    總額；其約定如債務人不於適當時期或不依適當方法履行債
    務時，即須支付違約金者，債權人除得請求履行債務外，違
    約金視為因不於適當時期或不依適當方法履行債務所生損害
    之賠償總額，民法第250條第1項、第2項分別定有明文。觀
    諸卷附系爭門號月租費半價同意書內容說明欄約明：「本專
    案合約期間內，立同意書人不得退租（含一退一租)、轉換
    至預付卡或被銷號，否則需賠償亞太電信專案補償款，補償
    款之計算採以日遞減原則計算，如有欠繳月租費等其他費用
    時並應立即繳清」等語，可見專案補貼款應係事先約定被告
    對亞太電信負契約上債務不履行之損害賠償總額，為損害賠
    償額預定性質之違約金，依上開說明，專案補貼款應適用民
    法第125條之消滅時效，又原告主張被告自104年4月1日起逾
    期繳納專案補償款5,277元，而原告係於110年12月1日向本
    院聲請核發支付命令，請求被告給付專案補貼款，堪認原告
    就專案補貼款5,277元之請求權，尚未逾15年消滅時效，被
    告抗辯專案補貼款5,277元之請求權已罹於時效，要無可採
    。
中　　華　　民　　國　　111 　年　　5 　　月　　13　　日
                  臺灣新北地方法院板橋簡易庭
                            法  官  施函妤
以上為正本係照原本作成。
如不服本判決，應於送達後20日內，向本院提出上訴狀並表明上
訴理由，如於本判決宣示後送達前提起上訴者，應於判決送達後
20日內補提上訴理由書（須附繕本）。
中　　華　　民　　國　　111 　年　　5 　　月　　15　　日
                            書記官  吳昌穆
附錄：
一、民事訴訟法第436條之24第2項：
    理由，不得為之。
二、民事訴訟法第436條之25：
    上訴狀內應記載上訴理由，表明下列各款事項：
    (一)原判決所違背之法令及其具體內容。
    (二)依訴訟資料可認為原判決有違背法令之具體事實。
三、民事訴訟法第471 條第1 項：（依同法第436 條之32第2 項
    規定於小額事件之上訴程序準用之）
    上訴狀內未表明上訴理由者，上訴人應於提起上訴後二十日
    內，提出理由書於原第二審法院；未提出者，毋庸命其補正
    ，由原第二審法院以裁定駁回之。